# 债务重组中预提费用财务处理相关问题

提问人：陈 小霖 32 时间：2021-04-21 08:05:08
被审计单位 2020 年经营困难，因此进入债务重组程序，以 531 为节点出具专项报告，在 531 节点被审计单位和各供应商约定之前预提的 19 年和 20 年的各项预提费用如派驻费、服务费等无需再支付，剩下的申报债权按照各单家重组协议进行债务重组。
关于预提费用想请教一下陈版主和各位老师，计提的预提费用冲销是视为重组的一部分，对应计入投资收益，还是在当期按照计提的费用科目直接冲回？
对应冲回的 19 年预提费用是否应作为期后调整事项，调整 19 年损益？

回答人：chenyiwei
在确定无需支付的前提下，应视为重组的一部分，对应计入投资收益。该账务处理应在重组完成时进行，对期后达成的重组协议应作为资产负债表日后非调整事项。